臺灣臺中地方法院刑事判決　　　　　　　　　　　　九十三年度訴字第二三五三號
　　公　訴　人　臺灣臺中地方法院檢察署檢察官
　　被　　　告　甲○○
右列被告因違反毒品危害防制條例案件，經檢察官提起公訴（九十三年度毒偵字第三
○三一號），本院合議庭裁定改以簡式審判程序審理，判決如左：
    主    文
甲○○連續施用第一級毒品，累犯，處有期徒刑拾月。扣案之第一級毒品海洛因肆小
包（合計驗餘淨重：參點參陸公克）均沒收銷燬之；又連續施用第二級毒品，累犯，
處有期徒刑陸月。扣案之第二級毒品安非他命壹小包（毛重：貳點捌公克）沒收銷燬
之；吸食器壹組，沒收。應執行有期徒刑壹年參月。扣案之第一級毒品海洛因肆小包
（合計驗餘淨重：參點參陸公克）、第二級毒品安非他命壹小包（毛重：貳點捌公克
）均沒收銷燬之；吸食器壹組，沒收。
    犯罪事實
一、甲○○前於(一)民國八十六年間因違反麻醉藥品管理條例、槍砲彈藥刀械管制條例
    案件，經本院分別判處有期徒刑六月及二年六月確定在案，並經檢察官聲請定其
    應執行刑為有期徒刑二年十月；(二)再於八十七年間，因偽造文書案件，經臺灣臺
    北地方法院判處有期徒刑十月確定，因(一)、(二)部分不合於定應執行刑之要件，因
    而接續執行，入監執行後，於八十八年八月二十六日假釋出監並付保護管束，嗣
    因施用毒品案件經撤銷前開假釋，入監執行殘刑後，甫於九十一年一月十七日縮
    短刑期執行完畢。又因施用毒品案件，經本院以八十九年度毒聲字第一六六○號
    裁定送觀察、勒戒後，認有繼續施用毒品之傾向，再經本院以八十九年度毒聲字
    第四五○三號裁定令入戒治處所強制戒治一年，嗣甲○○因強制戒治執行滿三月
    ，經評定為合格而無繼續戒治必要，再經本院以八十九年度毒聲字第七○六五號
    裁定，於八十九年十二月二十二日停止戒治出所，剩餘戒治期間，付保護管束，
    嗣於九十年七月二十八日戒治期滿執行完畢，並由臺灣臺中地方法院檢察署檢察
    官於九十三年三月十二日以九十二年度戒毒偵字第三二七號為不起訴處分在案。
    詎甲○○猶不知戒絕，明知海洛因及安非他命已分別列為毒品危害防制條例第二
    條第二項第一款、第二款所稱之第一級毒品及第二級毒品，竟於強制戒治執行完
    畢後五年內，另分別基於施用第一級毒品海洛因及第二級毒品安非他命之概括犯
    意，於自宋姓男子（真實姓名年籍詳卷）處購得第一級毒品海洛因及無償取得第
    二級毒品安非他命後，即自九十三年四月下旬某日起至同年八月十三日止，在其
    位於臺中縣豐原市○○路五三七巷四二之一號住處及臺中市○○區○○路一六八
    巷七號一五樓之一一號居所等地，以將第一級毒品海洛因加水稀釋後以注射針筒
    注射血管之方式，連續施用第一級毒品海洛因多次，平均約每天施用三次；另以
    將第二級毒品安非他命放置在玻璃球內，然後以火燒烤其底部，使生白煙吸入體
    內之方法，連續施用第二級毒品安非他命多次，平均約每二至三天施用一次。嗣
    於九十三年八月十三日晚間十一時三十分許，在前開居所為警持搜索票搜索查獲
    ，並扣得第一級毒品海洛因四小包（合計驗餘淨重：三點三六公克）、第二級毒
    品安非他命一小包（毛重：二點八公克）及其所有供施用第二級毒品安非他命所
    用之吸食器一組。
二、案經臺中市警察局第四分局報告臺灣臺中地方法院檢察署檢察官偵查起訴。
    理    由
一、訊據被告甲○○對於在右揭時、地，連續多次非法施用第一級毒品海洛因及第二
    級毒品安非他命之事實供承不諱，且被告於九十三年八月十三日為警查獲時所採
    集之尿液，經送詮昕科技股份有限公司檢驗結果，確呈嗎啡及安非他命陽性反應
    ，有該公司出具之濫用藥物尿液檢驗報告一紙在卷可稽，又扣案之白粉四小包（
    合計驗餘淨重：三點三六公克），經送法務部調查局鑑定結果，確實含有第一級
    毒品海洛因成分，有該局九十三年九月二十三日調科壹字第一二○○一四三七一
    號鑑定通知書附卷可憑，此外復有被告所有之第二級毒品安非他命一小包（毛重
    ：二點八公克）及其所有供施用第二級毒品安非他命所用之吸食器一組扣案可資
    佐證，足見被告之自白與事實相符，而堪以採信。本件事證明確，被告連續施用
    第一級毒品及第二級毒品犯行，均堪認定。
二、被告前因施用毒品案件，經本院以八十九年度毒聲字第一六六○號裁定送觀察、
    勒戒後，認有繼續施用毒品之傾向，再經本院以八十九年度毒聲字第四五○三號
    裁定令入戒治處所強制戒治一年，嗣甲○○因強制戒治執行滿三月，經評定為合
    格而無繼續戒治必要，再經本院以八十九年度毒聲字第七○六五號裁定，於八十
    九年十二月二十二日停止戒治出所，剩餘戒治期間，付保護管束，而於九十年七
    月二十八日戒治期滿執行完畢，並由臺灣臺中地方法院檢察署檢察官於九十三年
    三月十二日以九十二年度戒毒偵字第三二七號為不起訴處分確定，此有臺灣臺中
    地方法院檢察署刑案資料查註紀錄表及臺灣高等法院被告全國前案紀錄表各一份
    附卷可參。被告於前案強制戒治執行完畢後，五年內再犯施用第一級、第二級毒
    品罪，依法應予論科。
三、查海洛因、安非他命分別係毒品危害防制條例第二條第二項第一款、第二款所規
    定之第一級、第二級毒品。被告於前案強制戒治釋放後，五年內再行施用第一級
    毒品海洛因及第二級毒品安非他命之行為，核係犯同條例第十條第一項之施用第
    一級毒品罪、第十條第二項之施用第二級毒品罪。其持有毒品之行為，意在供己
    施用，故持有之低度行為，應為施用之高度行為所吸收，均不另論罪。被告先後
    多次施用第一級毒品海洛因及第二級毒品安非他命之犯行，均分別時間緊接，且
    觸犯構成要件相同之罪，顯均係基於概括犯意反覆為之，應依刑法第五十六條連
    續犯之規定，分別論以一罪，並各加重其刑。被告所犯上開連續施用第一級毒品
    罪及連續施用第二級毒品罪之間，犯意各別，行為互殊，應予分論併罰。又被告
    前於(一)八十六年間因違反麻醉藥品管理條例、槍砲彈藥刀械管制條例案件，經本
    院分別判處有期徒刑六月及二年六月確定在案，並經檢察官聲請定其應執行刑為
    有期徒刑二年十月；(二)再因偽造印文案件，經臺灣臺北地方法院判處有期徒刑十
    月確定，因(一)、(二)部分不合於定應執行刑之要件，因而接續執行，入監執行後，
    於八十八年八月二十六日假釋出監並交付保護管束，嗣因被告另犯施用毒品案件
    經撤銷前開假釋，入監執行殘刑後，甫於九十一年一月十七日縮短刑期執行完畢
    ，有前開臺灣臺中地方法院檢察署刑案資料查註紀錄表及臺灣高等法院被告全國
    前案紀錄表各一份可按，其受有期徒刑之執行完畢，五年以內再犯有期徒刑以上
    之二罪，為累犯，應依法各遞加重其刑，並先加後減。又被告為警查獲後，於警
    詢即供出其所施用之第一級毒品海洛因係向宋姓男子購買，而第二級毒品安非他
    命則係該宋姓男子無償贈與，並指出該宋姓男子之營業處所名稱及約略位置，嗣
    警方確於九十三年八月二十七日晚間，持臺灣彰化地方法院法官核發之搜索票前
    往被告所指之宋姓男子營業處所，而當場查獲，刻正由臺灣彰化地方法院檢察署
    偵查中等情，有臺中市警察局刑事案件移送書及臺灣高等法院被告全國前案紀錄
    表各一份附卷可稽，應依毒品危害防制條例第十七條規定減輕其刑，並先加後減
    。如犯罪事實欄所示之犯罪行為，公訴人雖認被告施用第二級毒品安非他命之時
    間僅至九十三年八月十一日為止，就其餘施用第二級毒品安非他命之犯行，未為
    起訴，惟該部分犯行，既與起訴部分有連續犯之裁判上一罪關係，自為起訴效力
    所及，本院自應併予審理，附此敘明。爰審酌被告前因施用毒品犯行，甫經觀察
    、勒戒及強制戒治，竟猶故態復萌，再施用毒品海洛因不輟，無視於毒品對於自
    身健康之戕害及國家對於杜絕毒品犯罪之禁令，惡性非輕，惟於本院審理時坦認
    罪行，態度尚佳等一切情狀，量處如主文所示之刑。扣案之海洛因四小包（合計
    驗餘淨重：三點三六公克）、安非他命一小包（毛重：二點八公克），分別為毒
    品危害防制條例第二條第二項第一款、第二款所指之第一級、第二級毒品，應依
    同條例第十八條第一項前段規定，沒收銷燬之；另扣案之吸食器一組，為被告所
    有，且為供其犯施用第二級毒品罪所用之物，業據被告於本院審理時供明在卷，
    爰依刑法第三十八條第一項第二款，宣告沒收。
四、公訴意旨另以：被告自九十三年二月間某日起即開始施用第一級毒品海洛因及第
    二級毒品安非他命，而認被告此部分亦涉犯施用第一級毒品及施用第二級毒品罪
    嫌。惟被告於本院審理時供稱係自九十三年四月下旬某日起始開始施用第一級毒
    品海洛因及第二級毒品安非他命，而卷內亦無其他積極證據足資認定被告自九十
    三年二月間某日起至同年四月下旬某日前有連續施用第一級毒品海洛因及第二級
    毒品安非他命之行為，此部分犯行應屬不能證明。然公訴意旨認被告此部分施用
    第一級毒品海洛因、第二級毒品安非他命犯行，與右揭論罪科刑之施用第一級毒
    品罪及施用第二級毒品罪之犯罪事實，有連續犯之裁判上一罪之關係，爰不另為
    無罪之諭知。
據上論斷，應依刑事訴訟法第二百七十三條之一第一項、第二百九十九條第一項前段
，毒品危害防制條例第十條第一項、第二項、第二十三條第二項、第十七條、第十八
條第一項前段，刑法第十一條、第五十六條、第四十七條、第五十一條第五款、第三
十八條第一項第二款，判決如主文。
本案經檢察官黃仁宏到庭執行職務。
中      華      民      國      九十三      年    十一    月    三十  日
                                臺灣臺中地方法院刑事第四庭
                                    法  官  郭  妙  俐
右正本證明與原本無異。
如不服本判決，應於判決送達後十日內向本院提出上訴狀，上訴於臺灣高等法院臺中
分院( 須附繕本 )。
                                    書記官
中      華      民      國      九十三      年    十二    月      二    日
附錄本案論罪科刑法條全文
毒品危害防制條例第十條
施用第一級毒品者，處六月以上五年以下有期徒刑。
施用第二級毒品者，處三年以下有期徒刑。
